【裁判字號】    97,簡上,447
【裁判日期】    970825
【裁判案由】    竊盜
【裁判全文】
臺灣板橋地方法院刑事判決             97年度簡上字第447號
上  訴  人  乙○○
（即被告）
上列上訴人因竊盜案件，不服本院97年度簡字第1021號中華民國
97年3 月17日第1 審判決（聲請案號：97年度偵字第1267號），
提起上訴，本院管轄之第2 審合議庭判決如下：
    主  文
上訴駁回。
    事實及理由
一、本案經本院審理結果，認第1 審以被告即上訴人所為係犯刑
    法第320 條第1 項之竊盜罪，判處有期徒刑5 月，如易科罰
    金，以新臺幣1 千元折算1 日，其認事用法均無違誤，量刑
    亦屬適當，應予維持，並引用如附件第1 審簡易判決書所載
    之事實、證據及理由。
二、上訴人即被告上訴意旨略以伊已知道悔改，求予緩刑等語。
三、原審所認被告竊盜犯罪事實，迭據被告於警詢、偵訊及本院
    準備程序（見本院97年6 月11日準備程序筆錄）時坦承不諱
    ，核與告訴代理人甲○○於警、偵訊指訴；證人邱齡德、黃
    漢德、鄭聰華於警詢證述相符；復有金飾來源證明書、金飾
    買入登記簿、贓款認領保管單各1 件、照片2 張、戶籍查詢
    在卷可稽，本案事證至為明確。原審引用刑法第320 條第1
    項、第41條第1 項前段，刑法施行法第1 條之1 第1 項、第
    2 項前段，並審酌被告並無前科、智識程度，犯罪之動機、
    目的、手段及其與告訴人之關係、所竊得財物價值，暨犯後
    坦承犯行等一切情狀，判處有期徒刑5 月，並諭知如易科罰
    金之折算標準，其認事用法均無違誤，量刑亦屬適當。被告
    執為求予緩刑提起本件上訴，然其又未與被害人達成和解賠
    償損害，片面以知道悔改求為緩刑等情，經核為無理由，應
    予駁回。
四、本案上訴人即被告經合法傳喚，於審判期日無正當理由不到
    庭，爰不待其陳述，逕行判決。
據上論斷，應依刑事訴訟法第455 條之1 第1 項、第3 項、第36
8 條、第371 條、第373 條，判決如主文。
本案經檢察官吳文正到庭執行職務。
中    華    民    國    97    年    8     月    25    日
                  刑事第5 庭審判長法  官  陳財旺
                                  法  官  潘長生
                                  法  官  黎錦福
上列正本證明與原本無異。
本件不得上訴。
                                  書記官  蔡麗春
中    華    民    國    97    年    8     月    25    日
附錄本案論罪科刑法條全文：
中華民國刑法第320條
（普通竊盜罪、竊佔罪）
意圖為自己或第三人不法之所有，而竊取他人之動產者，為竊盜
罪，處5 年以下有期徒刑、拘役或5 百元以下罰金。
意圖為自己或第三人不法之利益，而竊佔他人之不動產者，依前
項之規定處斷。
前二項之未遂犯罰之。
..............................................................
附件：
臺灣板橋地方法院刑事簡易判決          97年度簡字第1021號
聲  請  人  臺灣板橋地方法院檢察署檢察官
被      告  乙○○  男  22歲（民國○○年○○月○日生）
                    國民身分證統一編號：Ｚ000000000號
                    住臺北縣林口鄉中湖村中湖45號
上列被告因竊盜案件，經檢察官聲請以簡易判決處刑（97年度偵
字第1267號），本院判決如下：
    主  文
乙○○竊盜，處有期徒刑伍月，如易科罰金，以新臺幣壹仟元折
算壹日。
    事實及理由
一、本案犯罪事實及證據，均引用如附件檢察官聲請簡易判決處
    刑書之記載。
二、核被告所為，係犯刑法第320 條第1 項之竊盜罪。爰審酌被
    告並無前科，有臺灣高等法院被告前案紀錄表在卷足憑，兼
    衡其正值青壯之年，不思以正道取財，恣意竊取他人財物暨
    其智識程度、犯罪之動機、目的、手段及其與告訴人之關係
    、所竊得財物之價值，暨犯後坦承犯行態度良好等一切情狀
    ，量處如主文所示之刑，並諭知易科罰金之折算標準，以示
    懲儆。
三、依刑事訴訟法第449 條第1 項前段、第3 項、第454 條、刑
    法第第320 條第1 項、第41條第1 項前段、刑法施行法第1
    條之1 第1 項、第2 項前段，逕以簡易判決處刑如主文。
四、如不服本判決，應於收受判決正本送達之翌日起10日內，向
    本院提出上訴狀，上訴於本院第二審合議庭（須附繕本）。
中    華    民    國    97    年    3     月    17    日
                  刑事第二庭    法  官  楊千儀
上列正本證明與原本無異。
                                書記官  黃淑玲
中    華    民    國    97    年    3     月    17    日
附錄本案論罪科刑法條全文
刑法第320條
意圖為自己或第三人不法之所有，而竊取他人之動產者，為竊盜
罪，處5 年以下有期徒刑、拘役或500 元以下罰金。
意圖為自己或第三人不法之利益，而竊佔他人之不動產者，依前
項之規定處斷。
前二項之未遂犯罰之。
附件：
臺灣板橋地方法院檢察署檢察官聲請簡易判決處刑書
                                      97年度偵字第1267號
    被    告  乙○○  男  22歲（民國○○年○○月○日生）
                      住臺北縣林口鄉中湖村中湖45號
                      國民身分證統一編號：Ｚ000000000號
上列被告因竊盜案件，業經偵查終結，認為宜聲請以簡易判決處
刑，茲將犯罪事實及證據並所犯法條分敘如下：
一、犯罪事實：
    乙○○與丙○○為姑姪關係，因缺錢花用，竟意圖為自己不
    法之所有，於民國96年11月4 日晚上8 時許，藉探視其暫住
    在臺北縣樹林市○○街78巷16弄20號2 樓丙○○住處之父親
    邱慶中而進入上址丙○○之房間內，徒手竊取丙○○所有置
    於床鋪旁之金戒指3 只、金耳環2 個、金錶1 只、金手鍊2
    條，得手後與不知情之邱齡德於同日晚上11時許，至臺北市
    萬華區○○街215 號1 樓「金玉樓銀樓」，由不知情的邱齡
    德以其名義販賣上開金戒指3 只予不知情之該銀樓負責人黃
    漢德，得款共計新臺幣（下同）24,738元，復獨自於翌（5
    ）日中午，至臺北縣板橋市○○路○ 段235 號「金鳳美銀樓
    」，販賣上開金錶帶、金手鍊、金耳環予不知情之該銀樓負
    責人鄭聰華，得款共計83,800元，均供己花用。嗣於96年11
    月5 日上午9 時許，丙○○發現金飾遭竊告知其子甲○○報
    警而循線偵悉上情。案經丙○○訴由臺北縣政府警察局樹林
    分局報告偵辦。
二、證據：
    （一）被告乙○○於警詢及偵查之自白。
    （二）告訴代理人甲○○於警詢及偵查之指訴。
    （三）證人邱齡德、黃漢德、鄭聰華於警詢之證述。
    （四）金飾來源證明書、金飾買入登記簿、贓款認領保管單
          各1 件、照片2 張、戶籍查詢在卷可證，被告犯嫌已
          堪認定。
三、所犯法條：
    核被告所為，係犯刑法第320條第1項之竊盜罪嫌。
四、依刑事訴訟法第451條第1項聲請以簡易判決處刑。
    此  致
臺灣板橋地方法院
中    華    民    國    97    年    1     月    22    日
                              檢察官  丁○○
上正本證明與原本無異
本件係依刑事訴訟法簡易程序辦理，法院簡易庭得不傳喚被告、
輔佐人、告訴人、告發人等出庭即以簡易判決處刑；被告、被害
人、告訴人等對告訴乃論案件如已達成民事和解而要撤回告訴或
對非告訴乃論案件認有受傳喚到庭陳述意見之必要時，請即另以
書狀向臺灣板橋地方法院簡易法庭陳述或請求傳訊。
中    華    民    國    97    年    1     月    30    日
                              書記官
附錄法條：
中華民國刑法第320條
（普通竊盜罪、竊佔罪）
意圖為自己或第三人不法之所有，而竊取他人之動產者，為竊盜
罪，處5 年以下有期徒刑、拘役或5 百元以下罰金。
意圖為自己或第三人不法之利益，而竊佔他人之不動產者，依前
項之規定處斷。
前二項之未遂犯罰之。


司法院資訊處製作；財團法人民間司法改革基金會備份。
